【裁判字號】    97,簡上,6
【裁判日期】    970320
【裁判案由】    公共危險
【裁判全文】
臺灣新竹地方法院刑事判決               97年度簡上字第6號
上  訴  人  臺灣新竹地方法院檢察署檢察官
被      告  甲○○
上列被告因公共危險案件，檢察官不服本院簡易庭96年度竹交簡
字第1303號，中華民國96年12月6日第一審簡易判決（聲請簡易
判決處刑案號：96年度速偵字第2309號），提起上訴，本院管轄
第二審之合議庭判決如下：
    主  文
原判決撤銷。
甲○○服用酒類，不能安全駕駛動力交通工具而駕駛，處拘役伍
拾日，如易科罰金，以新臺幣貳仟元折算壹日。
    事  實
一、甲○○於民國93年間因犯酒後不能安全駕駛之公共危險罪，
    經本院於93年10月1日以93年度竹北交簡字第270號刑事簡易
    判決判處罰金銀元12,000元即新臺幣36,000元確定，復於95
    年間，再次因犯酒後不能安全駕駛之公共危險罪，經本院於
    95年2月16日以95年度竹交簡字第143號刑事簡易判決判處罰
    金銀元20,000元即新臺幣60,000元確定，另於96年7月9日，
    因犯酒後不能安全駕駛之公共危險罪，經本院於97年3月4日
    以97年度竹北交簡字第85號刑事簡易判決判處有期徒刑3月
    ，如易科罰金，以新臺幣1,000元折算1日（均未構成累犯）
    ，詎其仍不知警惕。甲○○明知飲酒後駕車將導致其注意能
    力減低、反應能力變慢，在此時仍駕車行駛於馬路上，隨時
    有致他人於死、傷之危險，且道路交通安全規則定有於飲酒
    後呼氣之酒精濃度超過每公升含0．25毫克時即不得駕車之
    規定，竟仍於96年11月22日上午7、8時許，在其位於新竹縣
    竹北市○○路○段38巷1號住處，飲用含酒類之維士比1瓶，
    已達不能安全駕駛動力交通工具之狀態，於同日上午8時30
    分許，騎乘其友人吳錦坤所有之車牌號碼AT6-037號重機車
    ，搭載友人吳錦坤自前開住處出發，欲前往新竹市○○路之
    中醫診所進行推拿治療，嗣於同日上午11時23分許，行經新
    竹市○○路110號前，因其友人吳錦坤未戴安全帽而為巡邏
    警員攔停盤查，並發現甲○○身上散發濃厚酒味，經警當場
    對其實施呼氣酒精濃度測試，測得其呼氣酒精濃度達每公升
    0.92毫克，始得悉上情。
二、案經新竹市警察局第三分局報請臺灣新竹地方法院檢察署檢
    察官偵查後聲請簡易判決處刑。
    理  由
壹、程序部分：
    本案認定事實所引用之文書證據，並無證據證明係公務員違
    背法定程序所取得，亦無刑事訴訟法第159條之4之顯有不可
    信之情況與不得作為證據之情形，自應認有證據能力，此合
    先敘明。
貳、實體部分：
一、上開犯罪事實，業經被告甲○○於警詢、偵查及本院行準備
    程序、審理時均坦白承認（見偵查卷第8至10、22、23，本
    院第二審卷第13、27頁），並有汽機車駕駛人酒後生理協調
    平衡檢測紀錄表、刑法第185條之3案件測試觀察紀錄表、酒
    精測試單、新竹市警察局舉發違反道路交通管理事件通知單
    各1份在卷可稽（見偵查卷第11至13頁），被告之自白核與
    事實相符，應可採信，事證明確，被告酒後不能安全駕駛之
    公共危險犯行，堪以認定。
二、按行為後法律有變更者，適用行為時之法律。但行為後之法
    律有利於行為人者，適用最有利於行為人之法律；刑法第2
    條第1項定有明文。又法律變更比較時應就罪刑有關之共犯
    、未遂犯、連續犯、牽連犯、結合犯以及累犯加重、自首減
    輕、暨其他法定加減原因、與加減例等一切情形，綜其全部
    之結果，而為比較，再適用最有利於行為人之法律處斷，最
    高法院24年上字第4634號、27年上字第2615號判例可供參考
    。查被告行為後，刑法第185條之3之規定，業於97年1月2日
    修正公布，並於同年月4日起施行。茲就該規定比較適用如
    下：刑法第185條之3原規定：「服用毒品、麻醉藥品、酒類
    或其他相類似之物，不能安全駕駛動力交通工具而駕駛者，
    處一年以下有期徒刑、拘役或三萬元以下罰金」，而依刑法
    施行法第1條之1第1項、第2項但書規定，自94年1月7日刑法
    修正施行後，刑法分則編所定罰金之貨幣單位為新臺幣，但
    72年6月26日至94年1月7日新增或修正之條文，就其所定數
    額提高為3倍，則修正前罰金最高數額應為新臺幣9萬元。刑
    法第185條之3修正後改為「服用毒品、麻醉藥品、酒類或其
    他相類似之物，不能安全駕駛動力交通工具而駕駛者，處一
    年以下有期徒刑、拘役或科或併科十五萬元以下罰金」。修
    正後罰金刑最高數額提高至15萬元，並增訂併科罰金主刑之
    規定。比較修正前、後之規定，修正後刑法第185條之3所定
    罰金之最高數額，較修正前提高，並增訂併科罰金主刑之規
    定，經比較新舊法之結果，自以修正前刑法第18 5條之3之
    規定較有利於被告。
三、核被告甲○○所為，係犯修正前刑法第185條之3之服用酒類
    ，不能安全駕駛動力交通工具而駕駛罪。原審認被告犯行事
    證明確，予以論罪科刑，固非無見。惟被告前於93、95年間
    ，分別因犯酒後不能安全駕駛之公共危險罪，經本院以93年
    度竹北交簡字第270號及95年度竹交簡字第143號刑事簡易判
    決分別判處罰金銀元12,000元即新臺幣36,000元及罰金銀元
    20,000元即新臺幣60,000元確定，此有本院93年度竹北交簡
    字第270號、95年度竹交簡字第143號刑事簡易判決、台灣新
    竹地方法院檢察署檢察官93年度速偵字第743號聲請簡易判
    決處刑書及台灣高等法院被告前案紀錄表等在卷為憑（見本
    院第二審卷第20至22頁），觀諸被告前2次酒後駕車之公共
    危險犯行，所測得之呼氣酒精濃度分別為每公升0.75及0.91
    毫克，而本件被告測得之呼氣酒精濃度為每公升0.92毫克，
    均較前2次之酒精濃度測試值為高，且被告前已有2次酒後駕
    車之公共危險犯行，為警查獲並經判決確定，其可非難性甚
    高，刑度部分理應斟酌被告之酒精濃度測試值，與因同一類
    型案件為警查獲之次數及前案之量刑作通盤之考量，原審漏
    未審酌上情，僅判處被告罰金新臺幣50,000元，尚有未洽，
    檢察官上訴意旨指摘原審量刑過輕，為有理由，應由本院予
    以撤銷改判。另被告行為後，刑法第185條之3已有修正，原
    審雖未及為新舊法之比較，惟依上開規定說明，本案適用行
    為時之法律，並無不利於行為人之情形，從而，原審判決適
    用之法律，即無不合，自不得因未及為新舊法比較指為瑕疵
    ，認其適用法律有誤，附此敘明。爰審酌被告前已有數次酒
    後駕車之公共危險犯行，為警查獲並經判決確定，詳如前述
    ，且被告於本件酒後駕車犯行為警查獲前之96年7月9日，甫
    因酒後不能安全駕駛動力交通工具之公共危險犯行為警查獲
    ，並經本院於97年3月4日以97年度竹北交簡字第85號刑事簡
    易判決判處有期徒刑3月，如易科罰金，以新臺幣1,000元折
    算1日在案（尚未確定），此有台灣新竹地方法院檢察署檢
    察官97年度偵字第464號聲請簡易判決處刑書及本院97年度
    竹北交簡字第85號刑事簡易判決各1份存卷可查（見本院第
    二審卷第23、24頁），詎其猶不知警惕，再度飲酒後未經充
    分休息即駕車上路，對用路人之生命、身體安全造成潛在性
    威脅，實值非難，惟念及其並未肇事造成他人傷亡及其犯後
    坦認犯行、態度尚可等一切情狀，量處如主文所示之刑，並
    諭知易科罰金之折算標準，以示懲儆。
三、據上論斷，應依刑事訴訟法第455條之1第1項、第3項、第36
    9條第1項前段、第364條、第299條第1項前段，刑法第2條第
    1項前段，修正前刑法第185條之3，刑法第41條第1項前段，
    刑法施行法第1條之1第1項，判決如主文。
本案經檢察官葉乃瑋到庭執行職務。
中    華    民    國    97    年    3     月    20    日
                  刑事第五庭審判長法    官  吳靜怡
                                  法    官  楊麗文
                                  法    官  蔡欣怡
不得上訴。
以上正本證明與原本無異。
中    華    民    國    97    年    3     月    20    日
                                  書 記 官  劉怡芳
附錄本案論罪科刑法條全文：
修正前刑法第185條之3：
服用毒品、麻醉藥品、酒類或其他相類之物，不能安全駕駛動力
交通工具而駕駛者，處1年以下有期徒刑、拘役或3萬元以下罰金
。


司法院資訊處製作；財團法人民間司法改革基金會備份。
